臺灣桃園地方法院刑事裁定　　　　　　 100年度撤緩字第31號
聲　請　人　臺灣桃園地方法院檢察署檢察官
受　刑　人　林家葦原名林景龍.
上列聲請人因受刑人犯傷害等案件，聲請撤銷其緩刑宣告（100
年度執聲字第234 號），本院裁定如下：
    主  文
聲請駁回。
    理  由
一、聲請意旨略以：受刑人林家葦前因犯傷害、恐嚇等案件，經
    本院於民國99年1 月29日以98年度審交易字第436 號判決判
    處拘役30日、30日，應執行拘役40日，如易科罰金，以新臺
    幣1,000 元折算1 日，緩刑2 年，於99年3 月8 日確定在案
    。詎受刑人於緩刑期內之99年8 月4 日更犯違背安全駕駛致
    交通危險罪，經本院於99年12月6 日以99年度桃交簡字第35
    56號判決判處罰金新臺幣5 萬元，於100 年1 月8 日確定。
    惟受刑人甫受緩刑宣告之寬典，旋於緩刑期內故意更犯違背
    安全駕駛致交通危險罪，而受罰金刑之宣告確定，足認受刑
    人並未改過遷善，無從認原緩刑之宣告得收預期效果。是受
    刑人顯非偶蹈法網或對其前所為有所悔悟，核其所為已合於
    刑法第75條之1 第1 項第2 款所定撤銷緩刑宣告之原因，為
    此，爰依刑事訴訟法第476 條規定，聲請撤銷緩刑之宣告等
    語。
二、按緩刑期內因故意犯他罪，而在緩刑期內受六月以下有期徒
    刑、拘役或罰金之宣告確定者，足認原宣告之緩刑難收其預
    期效果，而有執行刑罰之必要者，得撤銷其宣告，刑法第75
    條之1 第1 項第2 款定有明文。惟考本條文前於94年2 月2
    日增訂立法意旨略以：關於緩刑之撤銷，本條增訂前刑法第
    75條第1 項固已設有2 款應撤銷之原因；至得撤銷緩刑之原
    因，則僅於保安處分章內第93條第3 項與撤銷假釋合併加以
    規定，體例上不相連貫，實用上亦欠彈性，爰參酌德國及奧
    地利現行立法例增訂得撤銷緩刑之原因，其中現行關於緩刑
    前或緩刑期間故意犯他罪，而在緩刑期內受得易科罰金之有
    期徒刑之宣告者，列為應撤銷緩刑之事由，因認過於嚴苛，
    而排除第75條應撤銷緩刑之事由，移列至得撤銷緩刑事由，
    俾使「法官依被告再犯情節，而裁量是否撤銷先前緩刑之宣
    告」；其次，如有前開事由，但判決宣告拘役、罰金時，可
    見行為人仍未見悔悟，有列為得撤銷緩刑之事由，以資彈性
    適用，爰於第1 項第1 款、第2 款增訂之。且本條採用裁量
    撤銷主義，賦予法院撤銷與否之權限，特於第1 項規定實質
    要件為「足認原宣告之緩刑難收其預期效果，而有執行刑罰
    之必要」，供作審認之標準。亦即於上揭「得」撤銷緩刑之
    情形，法官應依職權本於合目的性之裁量，妥適審酌被告所
    犯前後數罪間，關於法益侵害之性質、再犯之原因、違反法
    規範之情節是否重大、被告主觀犯意所顯現之惡性及其反社
    會性等情，是否已使前案原為促使惡性輕微之被告或偶發犯
    、初犯改過自新而宣告之緩刑，已難收其預期之效果，而確
    有執行刑罰之必要，此與刑法第75條第1 項所定2 款要件有
    一具備，即毋庸再行審酌其他情狀，應逕予撤銷緩刑之情形
    不同，先予敘明。
三、經查：本件受刑人林家葦前因傷害、恐嚇等案件，經本院於
    99年1 月29日以98年度審交易字第436 號判決判處拘役30日
    、30日，應執行拘役40日，如易科罰金，以新臺幣1000元算
    1 日，緩刑2 年，緩刑期間付保護管束，並應於緩刑期間向
    指定之政府機關、政府機構、行政法人、社區或其他符合公
    益目的之機構或團體提供40小時之義務勞務，並於99年3 月
    8 日確定；茲其於緩刑期內之99年8 月4 日晚間10時許，因
    故意再犯違背安全駕駛致交通危險罪，經本院於99年12月6
    日以99年度桃交簡字第3556號判決判處罰金新臺幣5 萬元，
    並於100 年1 月8 日確定，有上揭刑事判決2 件及臺灣高等
    法院被告前案紀錄表1 份在卷足憑。茲聲請人雖以受刑人前
    述情形，應依刑法第75條之1 第1 項第2 款之規定撤銷緩刑
    宣告，惟受刑人前案係因傷害、恐嚇等案件，經本院認其未
    曾因故意犯罪受有期徒刑以上刑之宣告，僅因一時失慮，致
    偶罹刑典，惟犯後坦承犯行，並當庭向被害人道歉，具有悔
    意，並已與被害人達成和解，經此起訴審判，當知所警惕，
    信無再犯之虞，而諭知緩刑2 年確定在案。然其於緩刑期內
    所受罰金刑宣告之罪，係犯刑法第185 條之3 之違背安全駕
    駛致交通危險罪，兩者之犯罪型態、原因、侵害法益及社會
    危害程度殊異，自難僅因其後公共危險犯行，遽行推認本院
    98年度審交易字第436 號傷害等案件中所宣告之緩刑，有何
    難以收預期效果，而有執行刑罰必要之情形。況受刑人已依
    緩刑宣告之附帶條件，於99年3 月8 日至99年12月7 日間，
    向指定機關或團體提供40小時之義務勞務，亦有臺灣高等法
    院被告前案紀錄表1 份在卷可佐，而聲請人並未提出除上開
    判決犯罪事實以外之其他積極證據或具體說明受刑人有何情
    狀足認符合「原宣告之緩刑難收其預期效果，而有執行刑罰
    之必要」等實質要件，若得僅依上揭判決書所載之犯罪事實
    即以受刑人於緩刑後另犯他罪，而一律撤銷緩刑，則刑法第
    75條及第75條之1 實無區分之必要，進而前開刑法第75條之
    1 第1 項之立法本旨將意義盡失，與緩刑之目的乃係避免短
    期自由刑之弊，並給予受刑人自新機會未盡相符，是依上開
    說明，聲請人聲請撤銷前開判決之緩刑宣告，於法尚有未合
    ，應予駁回。
四、據上論斷，爰依刑事訴訟法第476 條，裁定如主文。
中    華    民    國    100   年    2     月    18    日
                  刑事第五庭  法  官  張詠惠
以上正本證明與原本無異。
如不服本裁定，應於裁定送達後5 日內向本院提出抗告狀。
                              書記官  陳亭竹
中    華    民    國   100    年    2     月    18    日